臺灣板橋地方法院刑事判決　　　　　　　96年度易字第1216號
公　訴　人　臺灣板橋地方法院檢察署檢察官
被　　　告　庚○○
　　　　　　己○○
上列被告因傷害案件，經檢察官提起公訴（95年度偵續字第324
號），本院判決如下：
    主  文
庚○○、己○○均無罪。
    理  由
一、公訴意旨略以：被告庚○○之配偶戊○○於民國94年7 月28
    日晚間6 時許，在臺北縣三峽鎮○○路白雞商場20號前，與
    乙○○因細故發生爭執並互相毆打，復於翌（29）日上午8
    時25分許，又在上開地點，相互叫罵推擠拉扯之際（戊○○
    、乙○○2 人所涉傷害犯行，均另案提起公訴），庚○○、
    己○○2 人竟共同基於傷害人身體之犯意聯絡，接續徒手與
    乙○○互毆，致乙○○因而受有左眼、左上臂擦傷，右前臂
    、右肩挫傷併腫脹，頭部外傷等傷害。因認被告所為，係涉
    犯刑法第277條第1項之傷害罪嫌。
二、按犯罪事實應依證據認定之，無證據不得認定犯罪事實；又
    不能證明被告犯罪者，應諭知無罪之判決，刑事訴訟法第一
    百五十四條第二項、第三百零一條第一項前段分別定有明文
    。次按，所謂證據，係指直接間接足以證明犯罪行為之一切
    證人、證物而言；且事實之認定，應憑證據，如未能發現相
    當證據，或證據不足以證明，自不能以推測或擬制之方法，
    以為裁判基礎，最高法院三十年上字第一二八號、四十年臺
    上字第八六號判例均可資參考。復按，認定不利於被告之事
    實，須依積極證據，苟積極證據不足為不利於被告事實之認
    定時，即應為有利於被告之認定，更不必有何有利之證據，
    最高法院三十年上字第八一六號判例意旨可資參照。再告訴
    人之告訴，係以使被告受刑事訴追為目的，是其陳述是否與
    事實相符，仍應調查其他證據以資審認，最高法院五十二年
    臺上字第一三００號判例意旨亦可參照。經核公訴意旨認被
    告庚○○、己○○涉有上揭傷害犯行，無非係以告訴人之指
    訴、證人林許錦霞、甲○○、丙○○、丁○○之證述，及財
    團法人恩主公醫院診斷證明書等為其論據。
三、訊據被告庚○○、己○○均堅決否認涉有上揭犯行，被告庚○○辯稱並未毆打乙○○；被告己○○辯稱當時伊看到乙○○與戊○○在爭吵拉扯，就把乙○○抱著拉到他的車上，將
    他們拉開，並沒有毆打乙○○等語。經查：
（一）證人林許錦霞雖於偵查中證稱：庚○○是拉乙○○，然後
      再踢乙○○腳跟肚子；己○○是拉乙○○，把乙○○推到
      車門那裡，然後再踢他的肚子及腳等語。然為被告二人所
      否認，且依告訴人乙○○之診斷證明書所載，其傷勢為「
      左眼、左上臂擦傷、右前臂、右肩挫傷併腫脹、頭部外傷
      」等情，有財團法人恩主公醫院診斷證明書在卷可稽。經
      核告訴人乙○○並無肚子及腳部受傷之情形。則證人林許
      錦霞於混亂中所見情形是否確實無訛，已堪存疑。
（二）證人甲○○於警詢、偵查中雖證稱：有看到己○○打乙○○的臉部等語。惟其於本院審理中則稱：有看到己○○與
      乙○○拉拉扯扯，至於乙○○額頭怎麼受傷伊不知道等語
      （見本院96年7 月11日審判筆錄）。則其於警詢、偵查中
      所述是否意指被告己○○故意毆打乙○○之臉部，抑或於
      拉扯混亂中短時間內之記憶之誤認，即非無疑。再參以證
      人丁○○於本院審理中證稱：我當天晚上是通宵做生意，
      後來我看乙○○一個人在車上前面跑來跑去，說要去拿工
      具，說要打戊○○以及庚○○，因為當時的情形真的很亂
      ，我只知道他說他要拿工具，那時候我看到乙○○有一點
      醉意，我有看到乙○○去撞到車門，是他太太要關前面駕
      駛座的門，而他要開後車門，結果乙○○就去撞到車門，
      就流血了，然後我就去借電話報警等語（見同上本院審判
      筆錄）。堪認乙○○頭部外傷應係自行撞到車門所致，並
      非被告己○○毆打乙○○所致。
（三）又證人丙○○於本院審理中證稱：當天我大約八、九點才
      到現場，到現場時遠遠看到看到他們在那邊大小聲，我只
      有看到大小聲而已，之後有人告訴我說要報警，至於他們
      發生何爭執，我都沒有看到。他們怎麼受傷的，我也沒有
      看到。我只有看到他們在罵來罵去，因為我距離他們有一
      段距離，我只有看到有很多人在勸架等語（見同上本院審
      判筆錄）。另外證人戊○○證稱：被告庚○○並未與告訴
      人乙○○有身體接觸；被告己○○是下來勸架，把乙○○
      拉到車上，並沒有打乙○○。證人甲○○亦表示當時有很
      多人在勸架。證人丁○○證稱：（你有無看到己○○拉開
      乙○○？）我沒有看到，我只有看到言語衝突。（你有無
      看到庚○○有動手打乙○○？）沒有看到。我看到乙○○
      打到戊○○的額頭時，己○○是站在旁邊，說你們不要這
      樣吵了，還要做生意，庚○○則是坐在附近的花圃抽煙。
      我只有看到乙○○開車上來，說要拿工具，且在叫囂，後
      來有人打電話叫庚○○說他太太戊○○有事，叫他趕快過
      來等語（見同上本院審判筆錄）。則依上開證人之證述情
      節觀之，俱不足為不利被告二人之認定。
（四）又本件爭執事由緣起於乙○○與戊○○二人，而證人戊○○與告訴人乙○○互毆涉犯傷害犯行，業據戊○○自白無
      訛（參本院96年度易字第1224號判決），堪認乙○○身體
      除頭部以外其他部位之傷勢應係與戊○○互毆之結果。並
      無證據證明被告庚○○、己○○有毆打乙○○；亦無積極
      證據證明庚○○、己○○與戊○○間有犯意聯絡及行為分
      擔之共犯關係。
四、綜上，本件尚難僅憑告訴人之指訴及所提證據，而遽認被告
    涉有共同傷害之犯行，此外，復查無其他積極證據或具體事
    證足認被告涉有公訴意旨所指情事，揆諸前開法條及判例意
    旨，本件既不能證明被告犯罪，自應依法為被告無罪之諭知
    ，以昭審慎。
本案經檢察官馬凱蕙到庭執行職務。
據上論斷，應依刑事訴訟法第301 條第1 項，判決如主文。
中　　華　　民　　國　　96　　年　　7 　　月　　25　　日
                      刑事第七庭  法  官  李君豪
以上正本證明與原本無異。
如不服本判決應於送達後10日內向本院提出上訴狀。
                                  書記官  林文達
中　　華　　民　　國　　96　　年　　7 　　月　　25　　日
